臺灣高等法院臺中分院刑事判決　　　　 100年度上訴字第81號
上　訴　人
即　被　告　吳其和
選任辯護人　趙建興律師
上列上訴人因妨害性自主罪等案件，不服臺灣臺中地方法院99年
度訴字第2622號中華民國99年11月25日第一審判決（起訴案號：
臺灣臺中地方法院檢察署99年度偵字第12998號），提起上訴，
本院判決如下：
    主  文
上訴駁回。
    犯罪事實
一、吳其和前於民國（下同）90年間，因違反廢棄物清理法案件
    ，經臺灣苗栗地方法院以91年度訴字第26號判處有期徒刑1
    年8月，嗣經本院駁回上訴確定；又於92年間，因違反槍砲
    彈藥刀械管制條例案件，經臺灣苗栗地方法院判處有期徒刑
    1年6月，嗣經本院駁回上訴確定；上開2案再經分別減刑為
    有期徒刑10月、9月，定應執行刑為有期徒刑1年6月；又於
    94年間，因偽造文書、竊盜案件，經臺灣南投地方法院以95
    年度訴字第324號分別判處有期徒刑8月、6月確定，嗣經分
    別減刑為有期徒刑4月、3月，應執行有期徒刑6月，並與上
    開應執行有期徒刑1年6月部分接續執行，於97年4月16日縮
    刑期滿執行完畢。
二、緣吳其和與A女（代號0000-0000，真實姓名年籍均詳卷）為
    男女朋友。前因A女不欲與之繼續交往，吳其和為求與A女繼
    續交往，於99年1月4日，強拉A女上車，強行將A女帶至苗栗
    縣卓蘭山區之某工寮內，用膠帶捆綁A 女之手腳並封住A女
    之口部，而妨害A女之行動自由，經臺灣臺中地方法院檢察
    署檢察官聲請簡易判決處刑（而經臺灣臺中地方法院沙鹿簡
    易庭99年3月19日以99年度沙簡字第177號判處有期徒刑4月
    ，吳其和於99年4月7日提起上訴，嗣於99 年11月5日撤回上
    訴而確定），吳其和私下找尋A女，要求A 女與之和解並撤
    回告訴，A女不從，吳其和竟又於同年2月1日晚上，前往A女
    工作之某卡拉OK店，要求A女與之共同前往派出所撤回上開
    妨害自由案件之告訴，A女不從，A女之子洪ＯＯ因而當場與
    吳其和發生爭執而互毆，洪ＯＯ與吳其和因而互提傷害告訴
    （經臺灣臺中地方法院檢察署檢察官於99年6月3日提起公訴
    ，嗣洪ＯＯ於審理中撤回告訴，遂由臺灣臺中地方法院99年
    度易字第2289號判決不受理確定），又屢次要求A女與之和
    解並撤回上開妨害自由之告訴，A女不從，竟於99年4月9日
    晚上8、9時許，不斷撥打A女持用之門號0000000000、00000
    00000號行動電話（2張門號SIM卡插置於1雙卡手機內）給當
    時在臺中縣豐原市○○街121號之虹晏卡拉OK店內上班之A女
    ，要求A女出來與之談和解。A女未依吳其和之要求且不堪其
    擾，吳其和另不斷撥打該卡拉OK店之00-00000000號之市內
    電話要求A女出面，並駕駛其所有車牌號碼4918-WH自用小客
    車至卡拉OK店對面。該卡拉OK 店之老闆因屢接獲吳其和之
    電話而不勝其擾，即要求A女出面與吳其和說清楚，避免增
    加卡拉OK店之困擾，嗣吳其和又撥打A女之電話要求A女出來
    見面，A女一面接聽電話，一面從卡拉OK店內走出，惟當A女
    走到卡拉OK店大門時，吳其和竟基於恐嚇危害安全之犯意，
    坐在上開自用小客車之駕駛座上並搖下車窗，手持其所有平
    時置放在上開自用小客車內之空氣槍（含彈匣，槍枝管制編
    號：0000000000號，經鑑定結果不具有殺傷力）1支，朝A女
    作開槍之動作，以此方式恐嚇A女，使A女心生恐遭吳其和射
    殺致生危害於生命、身體安全之恐懼，而倉皇逃回卡拉OK店
    內躲藏。
三、嗣吳其和復又不斷撥打電話給A女及卡拉OK店之上開電話，A
    女不堪其擾，即假意向吳其和表示待其下班後，再與之談和
    解事宜。嗣於翌日即4月10日凌晨2時許，A女為避免與吳其
    和碰面，即欲提早下班離去，當A女走出卡拉OK店在路旁等
    待計程車時，吳其和竟另行基於妨害自由之犯意，先將上開
    自用小客車快速開到A女左側，以持手槍之姿勢朝向A女比劃
    ，以兇惡之口氣恫嚇A女稱:「你給我上車」等語，A女因見
    吳其和以手持手槍之姿勢指向她，且之前曾遭吳其和不斷惡
    言相向，因而心生若不依指示上車，恐遭吳其和射擊，而不
    得不依吳其和之指示上車。A女上車後即喊著要下車，吳其
    和即以右手朝A女之左臉揮去，並要A女安靜，A女因恐再遭
    吳其和毆打，遂不敢作聲而任由吳其和將其載往苗栗縣卓蘭
    鎮某山上之工寮，吳其和為防止A女持行動電話求救或報警
    ，將A女之手機拿走，以剝奪A女之行動自由。吳其和、A女
    抵達該工寮時，吳其和將A女強行拉進工寮內，並將工寮鐵
    門拉下來。在工寮內，吳其和要求A女與之和解，A女在工寮
    內大聲喊叫要回家，吳其和又徒手毆打A女，並將A女推倒在
    床上，用手掐住A女之脖子，並對A女恫嚇稱:「不要叫，再
    叫的話，要死大家一起死」等語，並當場在工寮內開啟1瓶
    農藥作勢要喝農藥，A女害怕出人命，就將吳其和手中之農
    藥搶下來丟掉，嗣因A女又大聲喊叫要回家，因當時已是凌
    晨3時、4時許，已經快天亮，路邊住家之電燈陸續打開，而
    附近的狗一直吠叫，吳其和恐遭人發現，遂又將A女強拉上
    車並開往朋友委託其所看管之苗栗縣卓蘭鎮老庄109號空屋
    。抵達該空屋後，吳其和又將A女強行拉進上開空屋，並將
    門關上。2人並在屋內拉扯，A女要往外跑，吳其和強行將A
    女拉回來，並徒手毆打A女之左臉2下，並以手推A女，使致A
    女之腰部撞到桌角，致A女受有左眼瘀傷、頸部抓傷、右後
    腰挫傷、右手膝、足踝抓傷、左小腿、大腿、足踝多處抓傷
    ，A女因疼痛而倒在地上。此時，吳其和又萌生妨害性自主
    之犯意，將A女拉至空屋內之房間，將A女推倒在床上，並將
    A女之短裙往上推，將A女之內褲脫下來，A女反抗並將內褲
    拉上來，吳其和又強行將A女之內褲脫下，以手指摸A女之性
    器（未插入），並拉下自己的褲子露出性器，欲將性器插入
    A女之性器內，A女不斷以腳踢而反抗，吳其和即壓住A女，
    叫A女不要踢，並叫A女安靜，A女因遭吳其和持續控制行動
    、毆打且腰部又撞到桌角，已無力繼續反抗，而且感於已無
    法逃離現場，為求保命，在違反自己之意願下，不得不配合
    吳其和而與之發生性關係，而任由吳其和以性器插入其性器
    內抽動之方式，而遭吳其和強制性交既遂得逞，吳其和始應
    A女之要求，駕車載A女回其住處，並將手機返還A女，當時
    已經是早上6時許，吳其和以此強暴、脅迫等非法方法限制A
    女行動自由約4小時。
    A女返家後，告知A女之女兒B女其遭到吳其和妨害自由及性
    侵害，B女遂帶同A女前去驗傷及報警處理，嗣經警持臺灣苗
    栗地方法院核發之搜索票執行搜索，並在吳其和上開自用小
    客車內查獲吳其和所有，持以恐嚇A女之空氣槍（含彈匣）1
    支，另扣得同置於車內之與本案無關，另與空氣槍分開置放
    之BB彈1包。
四、案經A女訴由臺中縣警察局（已改制屬臺中市警察局）移送
    臺灣臺中地方法院檢察署檢察官偵查起訴。
    理    由
一、程序及證據能力之說明：
  (一)按因職務或業務知悉或持有性侵害被害人姓名、出生年月日
    、住居所及其他足資識別其身分之資料者，除法律另有規定
    外，應予保密。行政機關、司法機關及軍法機關所製作必須
    公示之文書，不得揭露被害人之姓名、出生年月日、住居所
    及其他足資識別被害人身分之資訊，性侵害犯罪防治法第十
    二條第一、二項定有明文。依前揭規定，本案判決書於犯罪
    事實欄及理由欄內關於A女及A女之女等二人之姓名僅各記載
    A女、B女之代號（真實姓名、年籍資料均詳卷），先予說明
    。
  (二)按刑事訴訟法第159條第1項規定：被告以外之人於審判外之
    言詞或書面陳述，除法律有規定者外，不得作為證據。其立
    法本旨係以被告以外之人於審判外之言詞或書面陳述，因當
    事人無從直接對於原供述者為反對之詰問，以擔保其真實性
    ，法院亦無從直接接觸證人之人格，尋求證言之憑信性，違
    背直接審理之原則，故為求實體真實之發現並保障人權，除
    具有信用性之情況保障及必要性，仍許為證據，法律予以特
    別規定，例如同法第159條之1至第159條之5、第206條、性
    侵害犯罪防治法第17條等規定者外，原則上不認其具有證據
    能力。查證人A女、證人0000-0000B（下稱C女）於警詢之陳
    述為審判外之陳述，復查無前揭例外可為證據之情形，被告
    及其指定辯護人復否認其證據能力，是證人A女、C女於警詢
    之陳述，不具證據能力。
  (三)次按第159條之1第2項規定：「被告以外之人於偵查中向檢
    察官所為之陳述，除顯有不可信之情況者外，得為證據。」
    係明文規定被告以外之人於偵查中向檢察官所為之陳述，原
    則上為法律規定有證據能力之傳聞例外，僅於顯有不可信之
    情況，始例外否定其得為證據‧‧‧，此項未經被告詰問之
    被告以外之人於偵查中向檢察官所為之陳述，依刑事訴訟法
    第159條第1項、第159條之1第2項之規定，除顯有不可信之
    例外情況外，原則上為「法律規定得為證據」之傳聞例外，
    依其文義解釋及立法理由之說明，並無限縮於檢察官在偵查
    中訊問證人之程序，應已給予被告或其辯護人對該證人行使
    反對詰問權者，始有證據能力之可言。被告以外之人前於偵
    查中已具結而為證述，已受真實性及任意性之擔保，故除反
    對該項供述得具有證據能力之一方，已釋明「顯有不可信之
    情況」之理由外，不宜遽指該證人於偵查中之陳述不具證據
    能力，方符前揭法條之立法意旨。查本件證人A女、C女於檢
    察官偵查中所為之證述，被告與其辯護人並未提及檢察官在
    偵查時有任何不法取供之情形，是客觀上並無顯不可信之情
    況，依前揭說明，自應認證人A女、C女於偵查中之證言，應
    具有證據能力。
  (四)次依性侵害犯罪防治法第10條第1項規定：「醫院、診所對
    於被害人，不得無故拒絕診療及開立驗傷診斷書。」、同條
    第3項規定：「第一項驗傷診斷書之格式，由中央衛生主管
    機關會商有關機關定之。」，再依同法第11條之相關規定，
    係為防治性侵害犯罪及保護被害人權益，對於被害人驗傷及
    取證所為之特別規定，其依此項規定所製作之驗傷診斷書，
    應屬刑事訴訟法第159條第1項「法律有規定」之傳聞證據之
    例外（參照最高法院95年度臺上字第5026號判決意旨）。查
    卷附證人A女之行政院衛生署豐原醫院受理疑似性侵害事件
    驗傷診斷書（見偵查卷附密封證物袋內所附之資料），係屬
    刑事訴訟法第159條第1項「法律有規定」之傳聞例外，依上
    開說明，自具有證據能力。
  (五)又按刑事訴訟法第159條之4第2款所稱從事業務之人於業務
    上或通常業務過程所須製作之紀錄文書、證明文書，因係於
    通常業務過程不間斷、有規律而準確之記載，且大部分紀錄
    係完成於業務終了前後，無預見日後可能會被提供作為證據
    之偽造動機，其虛偽之可能性小，除非該等紀錄文書或證明
    文書有顯然不可信之情況，否則有承認其為證據之必要。查
    臺灣大哥大股份有限公司通聯調閱查詢單（門號0000000000
    號）、中華電信資料查詢（00-00000000號）、遠傳電信股
    份有限公司門號0000000000、0000000000使用者基本資料及
    雙向通聯紀錄、0000000000、00 00000000號使用者基本資
    料、臺灣大哥大門號0000000000、0000000000號之基本資料
    查詢及雙向通聯紀錄、威寶資料門號0000000000號基本資料
    及雙向通聯紀錄，係屬從事業務之人於通常業務過程所為之
    紀錄文書，無預見日後可能會被提供作為證據之偽造動機，
    且無其他顯然不可信之情況，依上揭條文規定，自得作為證
    據。
  (六)復按現行刑事訴訟法關於「鑑定」之規定，除選任自然人充
    當鑑定人外，另設有囑託機關鑑定制度。依同法第198條、
    第208條之規定，不論鑑定人或鑑定機關、團體，固均應由
    法院、審判長、受命法官或檢察官視具體個案之需要而為選
    任、囑託，並依第206條之規定，提出言詞或書面報告，始
    符合同法第159條第1項所定得作為證據之「法律有規定」之
    情形。否則所為之鑑定，仍屬傳聞證據。然於司法警察機關
    調查中之案件，為因應實務上，或因量大、或有急迫之現實
    需求，併例行性當然有鑑定之必要者，例如毒品之種類與成
    分、尿液之毒品反應，或者槍彈有無殺傷力等鑑定，基於檢
    察一體原則，得由該管檢察長對於轄區內之案件，以事前概
    括選任鑑定人或囑託鑑定機關、團體之方式，俾便轄區內之
    司法警察官、司法警察對於調查中之此類案件，得即時送請
    先前已選任之鑑定人或囑託之鑑定機關、團體實施鑑定，以
    求時效（法務部92年9月1日法檢字第0920035083號函參照，
    刊載於法務部公報第312期）。此種由檢察機關概括選任鑑
    定人或概括囑託鑑定機關、團體，再轉知司法警察官、司法
    警察於調查犯罪時參考辦理之作為，法無明文禁止，係為因
    應現行刑事訴訟法增訂傳聞法則及其例外規定之實務運作而
    為。查本件空氣槍1支，係經查獲之司法警察持搜索票於上
    揭地點查扣後，依上開程序送由內政部警政署刑事警察局鑑
    定，則該局出具之99年6月21日刑鑑字第0990071530號鑑定
    書，揆諸前揭說明，自屬「法律規定」得為證據者，亦有證
    據能力。
  (七)再按被告以外之人（包括證人、鑑定人、告訴人、被害人及
    共同被告等）於審判外之陳述，雖不符刑事訴訟法第159條
    之1至第159條之4等之規定，而經當事人於審判程序同意作
    為證據，法院審酌該言詞陳述或書面陳述作成時之情況，認
    為適當者，亦得為證據；當事人、代理人或辯護人於法院調
    查證據時，知有刑事訴訟法第159條第1項不得為證據之情形
    ，而未於言詞辯論終結前聲明異議者，視為有前項之同意，
    同法第159條之5定有明文。立法意旨在於傳聞證據未經當事
    人之反對詰問予以核實，原則上先予排除。惟若當事人已放
    棄反對詰問權，於審判程序中表明同意該等傳聞證據可作為
    證據；或於言詞辯論終結前未聲明異議，基於尊重當事人對
    傳聞證據之處分權，及證據資料愈豐富，愈有助於真實發見
    之理念，且強化言詞辯論主義，使訴訟程序得以順暢進行，
    上開傳聞證據亦均具有證據能力。查臺中縣警察局婦幼警察
    隊搜索、扣押筆錄、扣押物品目錄表、臺中縣警察局槍枝初
    步檢視報告等，其性質雖屬證人於審判外之陳述，而為傳聞
    證據，查無符合刑事訴訟法第159條之1至第159條之4之情形
    ，且上開內容，業經本院審理時予以提示並告以要旨，並經
    檢察官、被告及其辯護人表示意見，被告及其辯護人對該等
    證據之證據能力均未表示異議，本院審酌認為以之作為本案
    之證據均屬適當，而有證據能力。
  (八)又關於非供述證據之物證，或以科學、機械之方式，對於當
    時狀況所為忠實且正確之記錄，性質上並非供述證據，均應
    無傳聞法則規定之適用；如該非供述證據非出於違法取得，
    並以依法踐行調查程序，即不能謂無證據能力（最高法院97
    年度臺上字第1401號、6153號判決要旨參照）。查現場照片
    、錄影（含錄音）光碟、手機錄影等係基於照相機、攝影機
    及手機內之機器功能作用，攝錄當時實際形貌所形成之圖像
    ，不含有人類意思表達之供述要素，所拍攝內容現實情狀之
    一致性，係透過機械原理加以還原，並無人對現實情形之記
    憶、知覺經常可能發生之誤差（如知覺之主觀性及記憶隨時
    間推移而發生變化、遺忘等），故上開照片亦屬非供述證據
    ，並無傳聞法則之適用至明，又檢察官、被告、辯護人均未
    爭執員警有何違法取得上開物證之情形，復經本院於審理中
    踐行調查程序，自均有證據能力。
  (九)扣案空氣槍1支（含彈匣，槍枝管制編號：0000000000號）
    非屬供述證據而無傳聞法則之適用；且上開扣案之物品係警
    持臺灣苗栗地方法院核發之搜索票查扣等情，有臺灣苗栗地
    方法院搜索票、搜索筆錄、扣押物品目錄表各1份存卷可按
    ，足見係由警員依法定程序合法扣得，且亦與本案具有關聯
    性，當有證據能力。
二、訊據上訴人即被告吳其和（下稱被告）固坦承於99年4月9日
    晚上8、9時許，有駕駛上開自用小客車至告訴人A女工作之
    虹晏卡拉OK前，並於翌日凌晨2時許，再駕駛上開自用小客
    車至虹晏卡拉OK，並搭載告訴人至苗栗縣卓蘭鎮某山上之工
    寮，嗣因告訴人吵鬧，始又開車載告訴人至苗栗縣卓蘭鎮老
    庄109號之空屋，其後在空屋內並有以其性器插入告訴人性
    器等事實，惟矢口否認有何恐嚇、妨害自由及妨害性自主之
    犯行，辯稱：其與告訴人A女是男女朋友，當天與告訴人A女
    約好要見面，在卡拉OK店外只有向告訴人A女揮手，沒有持
    空氣槍向其恐嚇，其與告訴人A女約好下班去接她，所以載
    告訴人至工寮，因告訴人發酒瘋，在工寮內大吼大叫，怕吵
    到別人，所以才將告訴人載到友人的房屋，其間因有一名男
    子打電話來，所以和告訴人吵架，但後來講一講和好了，告
    訴人就願意和其發生性關係，告訴人並沒有反抗，並說趕快
    做一做；那天沒有特定要談什麼事情，就是約好下班要載她
    出來而已其與A女原本吵架，A女去上班，然後約好下班之後
    過去接她；是當天晚上6、7點的時候約的，約A女出來，但
    是並沒有要做什麼事，就是一起出來玩；只有說約她出來，
    但沒有說明要出來做什麼事；之前下班，我經常去載她。但
    是那天6、7點我們有吵架，A女說什麼事情等下班再說，下
    班再過來載她；所以其就先離開，等她下班再過來；她說會
    提早下班，2點的時候過去載她；A女要上車的時候就酒醉了
    ，在車上就一直哭哭啼啼的；我們就是在工寮的時候，A女
    酒醉，她在吐的時候，後來有一個男子即案外人林福打電話
    進來，渠等就為了這事情吵架，我質問她為何這麼晚還有人
    打電話給她，就吵了起來；在吵架打她一巴掌；是在工寮的
    時候吵架，在工寮的時候吵完；那邊是農舍，但是A女在那
    邊大小聲在吵鬧，其怕吵到鄰居，所以才提議到另外朋友的
    空屋那邊去，到空屋時我們已經和好了；其雖有跟A女發生
    性行為，但並沒有強迫云云。惟查：
  (一)被告以空氣手槍比劃指向證人A女恐嚇犯行部分：
  (1)被告於99年4月9日晚上8、9時許，為其先前涉及對告訴人A
    女妨害自由案件及與告訴人A女之子洪ＯＯ傷害案件欲與告
    訴人談和解事宜，不斷撥打電話至告訴人之行動電話及工作
    處所，要求與A女見面，並開車至告訴人工作之臺中縣豐原
    市○○路152號虹晏卡拉OK店前，告訴人不勝其擾，惟其老
    闆要求其與被告講清楚，不要再亂，告訴人即一邊講手機，
    一邊走出卡拉OK店，被告見到告訴人後，即在其駕駛之車牌
    號碼4918-WH號自用小客車內，搖下車窗，手持扣案之空氣
    槍1支，朝告訴人做開槍動作，告訴人見狀，因而心生畏懼
    ，倉惶返回虹晏卡拉OK店內之事實，業據告訴人即證人A女
    於偵查中證稱：被告將車子停在卡拉OK店前面，一直打電話
    給其，被告打電話是因為之前有2個案件，1個是其告被告妨
    害自由，一件是其兒子和被告的案件，被告一直打電話給其
    說要談和解，其沒有接，其關機，被告就打到公司之000000
    0000電話，老闆要其與被告直接講清楚，並要其叫被告不要
    一直亂，其開機，開機後，其一面與被告講電話，一面走出
    去，當卡拉OK店之自動門打開時，其看到被告的車子停在卡
    拉OK店門口的對面，當時被告人在車內，車窗搖下來，其看
    到被告的手上有拿著像槍的東西比著其，其以為被告要射其
    ，其很害怕，趕快跑回店內等語（見偵卷第44頁）；復於原
    審證稱：被告為要其撤銷告訴的事情到其店裡面找其好幾次
    ；99年4月9日晚上被告一直打電話到公司找其，老闆就罵其
    ，其與吳其和並沒有約好要見面；被告有打電話給其，其就
    關機，後來被告打到公司的電話找其，因為被告一直打，店
    裡面的人覺得很煩，老闆叫其自己跟他講清楚，其就開機，
    被告叫打進來，其就走出去外面，吳其和車子就開到店前面
    ，其有看到吳其和手上拿著好像銀色的東西對著其比，看起
    來像槍，其就趕快跑進去；因為被告手上拿著東西好像槍，
    看了會害怕，所以就跑進去等語（見原審卷第69頁反面、第
    70頁）。繼於本院審理中證稱：那天其在虹宴上班，是早上
    上班，被告就一直打電話騷擾其，打到公司去，就打到會計
    人員說怎麼有人這樣打電話，老闆就要其跟被告說清楚，其
    就走出去大門，結果被告就拿東西比著我，其就趕快進去店
    裡，把門關起來等語（見本院卷第121頁反面）。又證人即
    虹晏卡拉OK店旁檳榔攤員工C女（真實姓名年籍詳卷）於偵
    查中結證稱：其於99年4月9日晚上9時許，在虹晏卡拉OK店
    旁邊之檳榔攤外面，看到一臺黑色雅哥車子開到虹晏卡拉OK
    店前，A女在店門口講電話，其以為那臺車是要買東西的客
    人，結果不是，其即走進檳榔攤內，自檳榔攤往外看到坐在
    車子的人把車窗搖下來，拿一個東西，比著A女，該人動作
    是拿槍的動作，該人手上有拉手槍的動作，有聲音，但聲音
    伊不會形容，其又往卡拉OK店大門看，看到A女跑進去店內
    ，很害怕的跑進去，A女好像知道被告要對他做什麼事情等
    語，核與證人A女指訴之情節大致相符。
  (2)被告因於99年1月4日強拉證人A女上車，強行將A女帶至苗栗
    縣卓蘭山區之某工寮內，用膠帶捆綁A女之手腳並封住A女之
    口部，而妨害A女之行動自由，涉犯妨害自由之犯行，經檢
    察官起訴後，由臺灣臺中地方法院沙鹿簡易庭判處有期徒刑
    4月；另被告與A女之洪００互控傷害案件，經檢察官提起公
    訴，嗣於臺灣臺中地方法院審理中撤回告訴而為不受理判決
    等情，有臺灣臺中地方法院檢察署99年度偵字第4347號聲請
    簡易判決處刑書、99年度偵第8082號起訴書、臺灣臺中地方
    法院99年度沙簡字第177號刑事簡易判決書各1份（見偵卷密
    封證物袋內）可參，復經本院調借臺灣臺中地方法院99年度
    沙簡字第177號妨害自由案件、99年度易字第2289號傷害案
    件核閱明確。顯見證人A女指訴被告一再打電話欲談有關開
    案件撤回和解事宜一事，當非無稽。
  (3)而被告持用之門號0000000000號電話於99年4月9日傍晚至深
    夜撥打虹晏卡拉ＯＫ店內電話04─00000000號電話、撥打Ａ
    女使用之0000000000號電話及0000000000號電話紀錄觀之：
  被告持用之上開門號電話發話撥打虹晏卡拉ＯＫ店內電話04
    ─00000000號，分別於99年4月9日晚間9時11分27秒通話時
    間123秒、9時13分56秒通話時間112秒、9時27分13秒通話時
    間78秒、11時32分33秒通話時間1秒、11時37分31秒通話時
    間243秒、11時52分18秒通話時間90秒。
  另發話撥打證人Ａ女使用之0000000000號電話，於同日下午
    5時10分36秒通話時間281秒、5時19分40秒通話時間2秒、7
    時6分9秒發動簡訊、晚間9時11分40秒通話時間116秒、9時
    20分13秒通話時間55秒、9時22分19秒通話時間44秒、9時24
    分36秒通話時間1秒、9時25分2秒通時間30秒、9時28分56秒
    通話時間324秒、9時36分47秒通話時間253秒、9時41分16秒
    通話時間25秒、11時42分55秒通話時間99秒、11時47分5秒
    通話時間23秒。
  另發話撥打證人Ａ女使用之0000000000號電話，於同日晚間
    9時42分14秒通話時間9秒、9時43分7秒通話時間8秒。
    有被告持用之臺灣大哥大門號0000000000號行動電話通聯調
    閱查詢單（警卷第63至67頁）、中華電信資料查詢（00-000
    00000號，申裝地點臺中縣豐原市○○街121號）、遠傳電信
    股份有限公司門號0000000000號使用者基本資料及雙向通聯
    紀錄、臺灣大哥大0000000000號資料查詢及雙向通聯紀錄（
    見原審卷一第27頁、第29頁、第31頁、第33至38頁、第39至
    44頁）。
    被告確於是日傍晚迄深夜不斷撥打虹晏卡拉ＯＫ店內及證人
    Ａ女持之用之門號0000000000號、0000000000號電話之事實
    ，且時間甚密接。苟如被告所辯其是當天晚上6、7時有吵架
    ，A女說什麼事情等下班再說，下班再過來載她；所以其就
    先離開云云，揆其所辯，無非以是日晚間6、7時有吵架，但
    已約定下班時再前來搭載A女，而其於翌日凌晨2時許依約前
    來云云，則彼此間當已依約定下班後再行見面，被告當無在
    證人A女上班時間復不斷撥打其上班處所及手機之理。而被
    告於本院復辯稱當日約好外出，並無約定特定事由云云，惟
    被告於原審辯稱：其與證人A女前一天或前幾天已經約好99
    年4月9日晚上6、7點要出來，結果證人A女沒有出來而跑去
    上班，結果與A女吵架了，其要A女出來，A女不出來，所以
    吵架，其打了很多電話給A女，A女都不接等語（見原審卷第
    17頁反面），此與證人A女證稱被告不斷來電其不勝其擾猶
    至關機，被告且打至店內電話，其無奈再行通話等情無違。
    此外，復有臺中縣警察局婦幼警察隊搜索扣押筆錄、扣押物
    品目錄表、刑案現場照片（見警卷第33至44頁、47至49頁、
    63至65頁）可參，並有扣案之空氣槍1 支可證。
  (4)綜觀證人A女指證，且目擊證人C女於案發當時，在虹晏卡拉
    OK旁之檳榔攤處，與被告所在之自用小客車距離不遠，且一
    度以為被告是要前來買東西之客人，所以特別注意，是證人
    C女所陳關於案發過程之見聞，應屬詳實無誤，且證人C女所
    述與證人A女之證述亦相符合，並無矛盾之處。且被告於是
    日傍晚至深不斷撥打證人A女工作處所及個人手機，倘是日
    並無任何事端，當無再三撥打電話之理，益足徵證人A女指
    證非虛。再者，雖然證人A女迭於警、偵訊及法院審理時，
    關於案發當時其所見被告持有之槍枝顏色時而說鐵灰色、時
    而說灰（銀）白色，就顏色所述不一，然其確實看到被告手
    持手槍形式之物一節，業據證人A女於原審審理證述再三確
    認誤（見原審卷一第76頁），復於本院審理中證稱：「那時
    候因為有光照過來、亮亮的，我看到是被告手上有拿東西對
    著我、像是開槍的動作。．．．」等語（見本院卷第122頁
    ）。是被告於99年4月9日晚上9時許，在虹晏卡拉OK店前持
    槍指向證人A女之事實，應可認定。至證人A女關於槍枝顏色
    之描述雖非一致，然此可能係因在案發當時，證人A女一邊
    與被告講電話，一邊走出卡拉OK店，突見被告手持槍枝向其
    比劃，其直覺反應即逃回卡拉OK店，時間短暫，又一般手持
    槍枝時，槍柄握把部分已為手所遮蔽，且案發當時為夜間有
    燈光，導致證人A女對於槍枝顏色無法清楚記憶及描述亦有
    可能，然此並無礙於被告確有持槍指向證人A女之事實。且
    據被告供承其僅有扣案之空氣槍，並沒有其他槍枝，該空氣
    槍平時均置放在其上開自用小客車內等語（見原審卷二第13
    頁），既以被告僅擁有上開空氣槍，且平時均置於車內等情
    ，參諸證人A女指證被告在車上持手槍作勢指向其一節，而
    於前揭時間，被告確有持搶指向證人A女，則被告應係持扣
    案之空氣槍朝證人A女之動作無訛。又被告雖辯稱：其僅有
    揮手要證人A女過來，並沒有以手比手槍姿勢或拿槍比向證
    人A女云云，非惟與證人A女與C女所述不合，且證人A女本來
    就知道被告已在卡拉OK店外等候，如被告僅揮手要證人A女
    過去，亦為證人A女所得預見之情形，應不致使證人A女一見
    到被告即倉惶逃回卡拉OK店內，是以被告所辯，並不可採。
    顯見在案發當時，因不滿證人A女不出來與之見面，且不接
    聽其電話，即在證人A女接聽其電話後，走出虹晏卡拉OK店
    時，基於恐嚇之犯意，持該斯空氣手槍比劃指向證人A女，
    使A女心生畏懼之事實，甚為明確，其所為前揭辯解，無足
    可採。
  (二)被告剝奪證人A女行動自由，及強制性交部分：
  (1)證人A女返回虹晏卡拉OK店後，手機關機並繼續上班，被告
    復在晚上11時30分許，又打數通電話至虹晏卡拉OK店及證人
    A女之行動電話，A女不堪其擾，始在電話中向被告假稱下班
    後再與之談論和解事宜等語以應付被告，證人A女思趁被告
    未到前，在翌日（10日）凌晨2時許提前下班，並走到虹晏
    卡拉OK店外等候計程車，未料被告已開車在虹晏卡拉OK 店
    前等候，被告並以手做手槍之姿勢，恐嚇使證人A女上車，
    並妨害其行動自由及強制性交之事實，業據證人A女於偵查
    中、原審及本院審理中證述明確。其於偵查中及原審證稱：
    其跑回店後，繼續上班，被告仍一直打電話來，吵到公司的
    人都受不了，其就在電話中跟被告說不要再吵其，其有在電
    話裡面說下班時再與之談和解的事，但這是應付被告的話，
    其並沒有跟被告約好要被告來接其，其還跟被告說如果要談
    和解就到警察局去講；其原本3點下班，但因其老闆怕其被
    被告押走，所以要其在下班前趕快離開，以免被被告碰到，
    所以其在2點多的時候，先下班離開，並走出店外等候計程
    車，結果被告就開車過來，並手做開槍的姿勢要其過去，且
    被告用很壞的口氣說：「你給我上車」，其害怕就上被告的
    車，第二次（這一次）其不確定被告有沒有拿著槍，其上車
    後，在車上大叫並吵著要回去，被告很生氣，就用手打其左
    臉，其很害怕，即不敢再說話，被告在車上就拿走其手機，
    開車載其到山上的工寮，到達後，被告將其拉下車，進入工
    寮後，其即一直吵一直叫，並吵著要回家，被告即打其巴掌
    ，並用手掐其脖子，叫其不要叫，其仍一直吵，被告即拿開
    一瓶農藥，並說要亂的話，要死大家一起死，被告還拿農藥
    要喝的樣子，其很害怕，農藥拿起來丟掉，因為附近的狗就
    一直叫，被告就又開車載其到另外一個房屋，因被告剛有開
    農藥，其害怕，都不敢說話，到達該房屋時，被告將其拉到
    屋內，其要跑出去，被告又將其拉進去，其要走，被告又拉
    其，用手打其左臉2下，再推其，其腰部撞到桌角，因被撞
    得很痛就倒下來，被告就拉其到房間，當時其已沒有力氣，
    被告將其內褲拉掉，其再把內褲拉起來，被告又將其內褲拉
    掉，被告脫其內褲時，其有掙扎，腳有踢，後來已沒力氣，
    想說要就給他，掙扎也沒用，還是保命比較重要，即任由被
    告對其性交，然後趕快可以回去，被告有將其性器插入其性
    器，但其已不記得被告有無用手指插入其性器，其沒有同意
    與被告發生性行為，當時是想要保命，後來被告就開車載其
    回家，回到家中已經早上6點等語明確（見偵卷第43至49頁
    ；原審卷一第70頁反面至73頁）。復於本院審理中證稱：其
    下班時老闆有去巡過，說沒有人，其打電話叫車，那時候有
    點醉了，被告就跑到其旁邊，其以為車子來了，結果被告就
    比著其，要其上車；上車就開始求救，但是被告打其、其有
    再叫一下，但是他還要動手，之後其就不敢叫了；被告在車
    上打其之後，其還有喊叫，到了工寮之後，還有叫，被告是
    在車上把其拖下去的；上車之後，看到有槍就嚇到，被告說
    不可以叫，其有叫，被告有打其，被告有載其到山上工寮，
    其也是很害怕，其有說要回家、但是被告不讓其走，之後好
    像有喝醉，結果林福打電話給其，其說救命，然後被告就搶
    走其的手機，還打其，結果案外人林福就打給其問在哪邊，
    之後被告就關掉其手機，不知道被告是用他的手機還是用其
    手機打給林福，跟林福說是騙他，沒有什麼救命，還罵對方
    ；被告就把其手機關機，再還給其；被告還打其，其就不敢
    說話，是被告還說要死大家一起死。被告載其去另外一個地
    方，其就說女兒打電話給其，要去照顧孫子，被告說不給其
    回家，就拖其去撞到其的後背，就把其拖去旁邊一張床，其
    臉都腫了，被告說就想要做那件事情；之後其有掙扎，那時
    候想說要保命，其想說他如果要就給他；在工寮的時候，被
    告並無要求要做那件事情，那時候其一直喊叫，要做那件事
    情的時候，是被告載其去另一個地方，做那件事情之前被告
    有打其，打其的臉，其有掙扎，那時候其想說要保命，也想
    說如果他要就給他，其保命就好了，希望可以趕快回家等語
    （見本院卷第121頁反面至第122頁反面）。並有臺灣大哥大
    門號0000000000號行動電話通聯調閱查詢單、遠傳電信公司
    門號0000000000號行動電話雙向通聯紀錄、行政院衛生署豐
    原醫院受理疑似性侵害事件驗傷診斷書可佐（見警卷第66頁
    、偵查卷第43至49頁、原審卷一第35至36頁、70至77頁、偵
    查卷密封證物袋）。
  (2)證人A女在偵查中及審理中對於其在車上或在工寮拿走手機
    、其腰部撞到桌角或背部撞到牆壁、被告手指有無插入其性
    器內、上車被告有無再行取出槍枝等遭妨害自由毆打施暴、
    強制性交等各該動作細節過程陳述有些許差異，然其所述之
    過程仍大致相符。且證人A女於於案發當日早上6時許回到家
    後，旋於同日早上7時，即前往行政院衛生署豐原醫院驗傷
    ，驗傷結果呈現左眼瘀傷、頸部抓傷、右後腰挫傷、右手膝
    、足踝抓傷、左小腿、大腿、足踝多處抓傷之傷害，顯與被
    告所辯係證人A女先前因跌倒傷害之情節迥異，更非如被告
    所辯僅打一巴掌即可生此諸多傷勢，且證人A女自承其僅另
    係右手關節受傷不同，而與證人A女前揭描述其在被告車上
    、工寮、空屋內遭被告施暴情節所受有之傷害相符。按交互
    詰問制度設計之主要目的，在於使刑事被告得以盤詰、辯明
    證人現在與先前所為供述證言之真偽，以期發見實體真實。
    而證人所為之供述證言，係由證人陳述其所親身經歷事實之
    內容，而證人均係於體驗事實後之一段期間，方於警詢或檢
    察官偵訊時為陳述，更於其後之一段期間，始於審判中接受
    檢、辯或被告之詰問，受限於人之記憶能力及言語表達能力
    有限，本難期證人於警詢或檢察官偵訊時，能鉅細無遺完全
    供述呈現其所經歷之事實內容，更無從期待其於法院審理時
    ，能一字不漏完全轉述先前所證述之內容。從而，經交互詰
    問後，於綜核證人歷次陳述之內容時（包括檢察官偵訊時之
    陳述、法院審理時之陳述，以及於容許警詢陳述做為證據時
    之警詢內容），自應著重於證人對於待證事實主要內容之先
    後陳述有無重大歧異，藉此以判斷其證言之證明力高低，不
    得僅因證人所供述之部分內容不確定，或於交互詰問過程中
    ，就同一問題之回答有先後更正或不一致之處；或證人先前
    證述之內容，與其於交互詰問時所證述之內容未完全一致，
    即全盤否認證人證言之真實性。故證人之供述證言，前後雖
    稍有參差或互相矛盾，事實審法院非不可本於經驗法則，斟
    酌其他情形，作合理之比較，定其取捨。有最高法院97年度
    臺上字第96號判決意旨足資參照。證人A女於凌晨經被告帶
    同上車後先赴工寮復轉至空屋，其間施暴並限制行動自由，
    猶至遍體皆傷，於驚駭恐懼過程中，自難就彼等2人各該動
    作細節記憶詳細，且迭於警詢、偵查之證述及原審、本院中
    2度詰問，自不可能就前後細節一字不漏陳述相符。證人A女
    所為之指述僅部分細節陳述有間，然關於案發重要過程大致
    一致，並無矛盾，再核證人A女迭於偵查中及審理中均稱：
    被告尚有老母、兒女需要照顧，願意原諒被告，且可以無條
    件與被告和解等語（見偵查卷第50頁、52頁、原審卷二第11
    頁），且渠等2人原係交往日久之男女朋友，被告亦自承渠
    等在一起已經10年了（見原審卷一第18頁），證人A女雖稱
    先前與被告之性行為係被告恐嚇，這次是因為打的太嚴重，
    其忍受不住；之前不報案其怕女兒及家人知道，且老公在監
    執行，怕知道了受不了打擊；這次報案是其沒有辦法忍受了
    ，被告一直騷擾其與家人云云（見偵卷第51、52頁），復於
    本院審理中證稱：是因為被告恐嚇，所以有與被告發生性行
    為；其我確實有與被告發生性行為；其活在恐懼之中，也受
    不了了。其都是非自願情況下發生性行為的；其家中有孫子
    ，年紀很小，其都是照著被告的意思，而且其子也是被被告
    打，被告都是到其家撞門，而且晚上也來按電鈴，其報警也
    報到很不好意思，走到哪邊，被告就跟到哪邊有說如果其不
    聽話，其家人出來一個就死一個；這可能是他的氣話；警察
    有辦被告，已經有兩件了，那時候沒有用性侵害告訴，就是
    送傷害案件。因為其不敢陳述性侵害的事實，希望被告可以
    悔改，這次是因為被告做的嚴重，所以才提出告訴云云（見
    本院卷第124頁正反面）。衡諸證人A女已有家庭，其夫在囚
    ，且已有子孫，猶與被告交好，其就先前性交行為稱係遭恐
    嚇云云，當係為名節而為掩飾之舉，而其甘冒提出告訴而將
    彼等私情曝露，顯見證人A女就被告此次犯行係忍無可忍下
    而提出告訴，其所為之證述，應無虛捏架誣，堪可採信。又
    被告之辯護人辯護稱：證人A女既稱前已見被告持槍指向其
    而逃返店內，迄下班時見被告以持手槍之姿勢朝向A女比劃
    何不向該店求助，反而上車？然證人A女已陳明是日酒醉，
    其以被告車輛係計程車，靠近後始知被告等情，已如前述，
    足徵被告駕車接近距證人A女甚近，證人A女猝然未及防備逃
    返店內求救，亦與常情不悖，當未足以證人A未為求救逃離
    ，即認證人A女此部分證述不足採信。
  (3)被告另辯以證人A女、B女咸證稱是日晚間B女致電A女，然事
    實上並無此事等情。查證人A女、B女固於原審證稱：於案發
    當日，證人B女有撥打電話給證人A女云云，證人B女於本院
    審理中仍堅稱是日確有與證人A女電話聯絡1通，且有接通，
    惟A女有無告以打麻將一事己忘記云云（見本院卷第128頁）
    ，而就證人A女、B 女持用之門號0000000000、0000000000
    號電話與B女持之門號0000000000、0000000000號電話，於
    99年4月10日凌晨，並無間並無通話紀錄，有遠傳000000000
    0、0000000000號雙向聯紀錄（見原審卷一第33頁．第244至
    254頁）、威寶0000000000號資料查詢（見原審卷一第94頁
    ）可參。經原審以此情向證人A女確認，證人A女證稱：因平
    時其要幫忙帶其女兒即B女之小孩，B女在早上6點要到加油
    站上班，如果其沒有回去，B女都會找其，當天晚上電話被
    被告拿走，所以其不確定當天是否有與B女對話等語（見原
    審卷二第10頁反面）。繼於本院審理中證稱：99年1月4日晚
    間其被被告帶到工寮一事，該案被告經臺灣臺中地方法院以
    99年沙簡字第177號被告判處有期徒刑4月；該次過程中，其
    女兒B女，有打電話給其，且有接通；被告就是要其跟女兒
    說其在打麻將，這樣講其女兒就不會擔心了，其也跟女兒這
    樣說；「（問：問【提示原審卷第94頁電話通聯紀錄】0000
    -000000這電話在99年4月10日上午八點十五分的時候，有撥
    打你0000-000000號行動電話？）我那時在警局了，在做筆
    錄，我女兒先回家帶小孩。」、「（問：依照通聯紀錄所示
    ，除上開電話外，並沒有你女兒使用的0000-000000、0000-
    000000撥打你0000-000000號行動電話、0000-000000號行動
    電話之通聯紀錄？）那天晚上有些電話我沒有接，因為電話
    不在我手上，林福確實有打，我有接到。我女兒有打，我沒
    有接到。應該是之前那個的案子我女兒有打電話給我，我有
    接通。」、「因為我回家以後，我女兒有告訴我說，她有打
    電話給我，我女兒半夜都會打給我，如果被告載我出去，被
    告也會跟我說不可以跟我女兒說，都要會我去打麻將。」等
    語（見本院卷124頁反面至126頁反面），顯見證人A女、B女
    所陳本案過程中其B女有打電話前來一節，應係與前案混淆
    之故。縱以此部分證述內容與事實不符，惟證人B女當時有
    無致電A女，與被告有無本件犯並行無涉，尚不足以此為有
    利被告之認定。
  (4)而證人A女於原審另證稱：在工寮時，其友人即案外人林福
    有撥打電話給其，但電話在被告那裏，所以就由被告接聽等
    語（見原審卷二第10頁），復於本院審理中證稱：其有說要
    回家、但是被告不讓其走，其好像有喝醉，結果林福打電話
    給其，其說救命，被告就搶走其手機，還打其，林福就打給
    其問其在哪邊，之後被告就關掉其手機，不知道被告是用他
    的手機還是用其手機打給林福，跟林福說是其騙他，沒有什
    麼救命，還罵對方；被告就把其的手機關機，再還給其。被
    告還打其，其就不敢說話，是被告還說要死大家一起死；其
    的手機響，被告以為是其女兒打的，是被告拿給其聽，叫其
    跟女兒說在賭博，結果之後聽是林福打的，其就跟林福求救
    ，被告有看到其向林福求救的動作，然後就罵其髒話，之後
    有搶走手機，林福之後有一直打電話給其，被告就聽，說林
    警員、那不是她在求救，然後被告說就要死大家一起死，被
    告就去拿農藥；直到林福打電話給其，被告才拿手機給其接
    ，直到被告聽到其跟林福說求救，以為向林福報警通風報信
    ，那不是警察，其是在嚇被告的等語（見本院卷第122、123
    頁），並有遠傳電信公司門號0000000000號雙向通聯紀錄、
    臺灣大哥大資料查詢等顯示案外人林福確曾於99年4月10日
    凌晨3時許撥數通電話至A女之行動電話等情可佐（見原審卷
    一第35至36頁、58頁），且被告亦自承：在工寮時，有一個
    男子打電話進來，是由其接聽，並向對方稱證人A女已酒醉
    ，不要再打電話來等情（見原審卷一第53頁），顯見證人A
    女手機確已遭被告取走掌控，堪認證人A女指稱：案發當天
    ，被告為了不讓其與外界聯絡，在將其手機取走等語，應屬
    與事實相符。
  (5)被告與證人A女係男女朋友，惟並無同住，業據被告供明，
    且依被告所辯，是日約好見面並無特定目的等情，係證人A
    女酒醉吵鬧等情，然衡諸常情，男女朋友約會見面尚非難事
    ，證人A女於凌晨2時許自虹晏卡拉ＯＫ店下班經被告駕車載
    離，苟證人A女斯時醉酒吵鬧無狀，被告逕自駕車載送證人A
    女返家即可避免喧鬧尷尬之處境，何需再三隱忍證人A女，
    夤夜無端載至工寮，再因恐A女吵鬧殃及鄰居而再轉赴空屋
    ，其間猶有出手毆擊A女之理。再者，被告於99年4月9日傍
    晚至深夜，在密接時間內多次撥打證人A女手機及上班處所
    電話，證人A女已不堪其擾（見理由欄二(三)所述），其遭被
    告帶離後至工寮及空屋，猶遭毆打至偏體皆傷，雖彼等原有
    私情，惟被告在工寮及空屋內以前揭方式對證人A女恐嚇及
    施暴，證人A女在遭受此等恫嚇及暴力相加後，倘認其仍坦
    然樂意與被告性交，更與常情有違。縱證人A女終無復行堅
    決抵抗，任由被告將性器插入其性器，此無非係因證人A女
    已飽受被告暴力相向，無力抵抗，亦認抵抗已無效果，未免
    再受到被告施暴，並希望早點回家，即任由被告以性器插入
    其性器，顯然非出於證人A女己願而與被告發生性關係甚明
    。
    而被告亦明知證人A女吵著回家，並不斷掙扎，在其脫掉證
    人A女內褲，證人A女以腳踢，並將內褲拉上，已不願與其發
    生性關係，被告本應即停止，然被告仍將A女之內褲強行拉
    下，以手指撫摸A女性器，並以其性器插入A女性器，顯然係
    違反A女意願而對A女性交，是堪認定。且被告自承：其送證
    人A女回家後，A女即不接聽其電話，其有傳簡訊給證人A女
    ，要證人A女不要生氣等語（見原審卷一第53頁反面、79頁
    ），更與男女燕好歡愛後之彼此互動方式迥異，顯見案發當
    天被告與證人A女並無講和之意，證人A女亦未同意與之性交
    ，應堪認定。
  (6)至被告於本院審理中辯稱：當日其手機不小心有錄影，因一
    併有收音，雖畫面晃動，沒有錄到畫面，但內容可知是證人
    A女酒醉躺在床上吐，想要喝農藥想要死，手機上好像沒有
    紀錄時間云云（見本院卷第73頁），經本院於100年4月1日
    準備程序中勘驗辯護人於100年2月22日提出之錄影光碟結果
    ，以其內共有5個段檔案：
  Vid0010（時間6秒）：沒有錄到對話聲音，有晃動畫面。
  Vid0011（時間4分34秒）：畫面晃動，對話聲音不清楚。男
    性聲音較明顯，但內容不明。似另有女性聲音，但內容不清
    楚。
  Vid0012內容（時間5分11秒）：
    女：（疑似嘔吐聲）
    男：你吃什麼你跟我說…你跟我說…你跟我說…死一死啦…
        …（罵三字經）啊…不是要死……
    女：（嘔吐）
    男：吃什麼你說啊…說啊？是不敢死喔？我會陪你死…你不
        用煩惱…
    男：跟我在一起就是這樣而已……跟我在一起就只會亂我而
        已（罵三字經）……卡甘願耶…有幫助我什麼？吃什麼
        不講我要如何？是除草劑（台語）？
        （以下男女對話不清楚。）
    男：（不清楚）你真的要這樣嗎？你真的不要起來嗎？你吃
        什麼……你跟我說……（罵三字經）你真的要這樣嗎？
    女：（不清楚）
  Vid0040（時間11秒）：沒有錄到對話內容。僅有晃動畫面
    。
  Vid0041內容（時間20秒）：有晃動畫面。
    女：（語意不明）
    男：蛤？
    女：（語意不明）
    男：什麼啊？
    女：（語意不明）
    男：什麼意思啊？
    女：肚子餓了……
    男：你要起來？
    女：要、我要起來……
    （見本院第106、107頁）
    被告辯以上開內容係當天錄到的，就是事發那天，就是起訴
    這件事情；這幾個檔案都是那天錄到的，是不小心壓到手機
    的，是不小心壓到錄影的功能；是放在口袋不小心壓到的；
    當時我也不知道是放在口袋還是在手上，是事後才發現的。
    當天是證人A女喝酒後在吐，說有吃毒藥，其問吃什麼，A女
    不說，要我救她，一直在亂，後來就是她說那是除草劑，在
    她家隔壁田裡的阿伯那邊拿的；其知道她沒有吃，是騙人的
    。她一直說要其救她，其表示沒有說你吃什麼，要怎麼救你
    ，A女就在那邊發酒瘋等語（見本院卷第103頁）。證人A女
    陳稱上開對話女聲是其，男聲是被告，但上開勘驗內容其無
    法確認時間點等語（見本院卷第107頁）。而上開光碟並無
    時間之記錄，且前經本院命被告提出錄音之手機之ＳＩＭ卡
    ，被告雖陳稱有攜帶到庭，惟並無電力，無法開機云云（見
    本院卷第105頁反面、第106頁）。嗣經被告於100年5月10日
    審理中再行提出業已充電之手機，惟因播放功能不佳無法判
    斷內容（見本院卷第121頁）。被告辯以該手機並無顯示錄
    影日期云云（見本院卷第130頁），然經本院當庭勘驗結果
    ，被告提出之手機顯示檔案資訊係2010年4月28日（見本院
    卷第130頁），顯與本件發生之99年4月10日凌晨時分不符，
    被告即辯稱其錄在手機內，不是記憶卡，其將檔案複製在記
    憶卡所致，其已覓得舊手機，其內仍有檔案；4月10日之檔
    案有2個，是當天不小心按到錄影鍵錄到的云云（見本院卷
    第149頁、第150頁反面）。被告復再行於100年7月1日準備
    程序中提出其所稱錄影之舊手機，經本院當庭勘驗結果，手
    機顯示至資訊顯示頁面記載，第一個檔案名稱VID0011.3gp
    ，大小748 kbytes，日期2010/04/10，時間02:42:58，類型
    3GP；第二個檔案名稱VID0012.3gp，大小428 kbytes，日期
    2010/04/10，時間02:59:50，類型3GP，再經以電腦設備當
    庭撥放結果：
  Vid0011內容（時間4分34秒）：
    男：你吃什麼？
    女：我吃毒藥
    男：吃什麼毒藥
    女：（嘔吐）
    男：你真的要這樣？
    女：（嘔吐）
    男：你到底是要怎樣？
    女：（嘔吐）
    男：你吃什麼？
    女：（嘔吐）
    男：你不用煩惱…
    （人聲距離太遠、無法辨識對話內容）
    男：你到底是要怎樣？
    男：你跟我說…你是怎樣…你是吃什麼…你跟我說…
  Vid0012內容（時間5分11秒）：
    女：（嘔吐）
    男：你吃什麼你跟我說…你跟我說…你跟我說…死一死啦……
      （罵三字經）啊…不是要死……
    女：（嘔吐）
    被告驗於勘驗後陳稱：4月10日凌晨不小心按到錄影按鍵，
    手機裡面有兩個檔案，是當天錄到的，即上開當庭播放的檔
    案；手機裡面有五個檔案，只是那兩個是當天錄到的，另外
    三個不是當天的，只是那時候請人燒錄的時候，是全部燒錄
    ，只有那兩個檔案是當天的，其由舊手機將檔案轉至記憶卡
    內，嗣手機沒電了，家人拷貝記憶卡內檔案去燒錄云云（見
    本院卷第150、151頁）。
    揆諸被告上開所辯，無非以因不慎觸及手機錄影開關將是日
    與證人A女對話錄下，雖畫面不清，惟話依對話可知係證人
    A女酒醉吵鬧揚言服用農藥，而非其欲強灌證人A女農藥云云
    。然被告上開有關本院勘驗光碟及手機內容，其中時間長度
    4分34秒、5分11秒或各有女聲提及吃毒藥、男聲提及除草劑
    及質問對方食用何物等情，且證人A女亦陳稱本院於100年4
    月1日準備程序中勘驗之光碟內影音檔案女聲、男聲分係其
    與被告等情，然其於本院審理中證稱：其知道之前有過一次
    錄音錄影，好像是講話的時候，之後就不知道了；其不知被
    告要錄影錄音的目的，事先也都沒有講；亦不知99年4月10
    日凌晨兩點多的時候，在工寮的時候被告有錄影；當天被告
    是有一些比較安慰的行為，但是被告在打其的時候，卻沒有
    錄音錄影起來；並不是全程錄影。沒有錄到施暴的情況等語
    （見本院卷第123頁正反面）。被告與證人A女二人於是日凌
    晨2時多許至上午6時許2人獨處，時間長達4小時，上開對話
    內容，非惟錄影之確切時、地無從認定，且內容短暫不清，
    時間極短，已難窺是日過程全豹，且對話多係男性叱罵女性
    之話語，縱令係被告與證人A女於當日之錄音，亦無足以此
    遽認被告並無證人A女指證之犯行，上開錄音內容，尚難為
    有利被告之認定。
  (7)被告另辯稱：證人A女於案發後，還有告訴其她新的行動電
    話，且在被羈押前三日，尚有與A女發生性關係，足證並沒
    有前揭犯行云云。然查，證人A女於案發後，固有將其原持
    用之門號更換為門號0000000000號，並經原審調取該門號自
    99年6月1日至99年7月19日之雙向通聯紀錄觀之，自99年6月
    7日至99年7月19日均有該門號與被告持用之0000000000號行
    動電話通聯之情形，然詳觀該門號與被告通聯之情形，均係
    被告一日內撥打大量電話至A女持用之上開門號，多數情形
    均為：多通電話無人接聽（通話秒數為零），被告仍持續撥
    打，A女如有接聽，結束通話後，被告復一再撥打（見原審
    卷一第97頁至241頁），此據證人A女於偵查中及原審證稱：
    因為其不想讓被告再打電話給其，所以後來有換新電話，但
    因被告一直打電話到其公司內，其老闆被被告亂得受不了，
    並叫其打電話給被告要被告不要再打到店裏，所以其撥打電
    話給被告，被告因而得知其電話號碼，之後被告即一直打，
    其受不了就接聽，有時就關機，有時就算接聽，也會將電話
    掛掉，有時會叫被告不要再打，被告打來是要談對他撤銷告
    訴、談和解的事等語（見偵查卷第49至50頁、原審卷二第9
    頁反面、10頁），顯見被告在上開時間，不斷撥打電話騷擾
    證人A女甚明，足徵被告與A女並非有兩情相悅之交往。另據
    證人A女證稱：其案發後，其並未與被告發生性關係（見原
    審卷二第10頁），則被告辯稱其在99年7月20日之前3日尚有
    與A女發生性關係云云，僭而無徵，未足採信。且被告與證
    人A女原係男女朋友，本案事後證人A女於事後，復合意與被
    告性交，仍無解於其在案發當日，確係違反證人A女意願，
    對A女強制性交之事實。是以被告與A女於案發後，2人雖有
    前揭電話通聯紀錄，然並不足以做為被告有利之認定。
  (8)綜上所述，被告辯以當日係原與證人A女約相約於下班時見
    面，雖有賞A女1巴掌，惟無脅迫上車恫嚇毆打及強制性交之
    情事，反係證人A女酒後吵鬧揚言服毒，證人A女身上諸多傷
    勢非其造成云云，均係卸責之詞，均不足採信。
  (三)本案事證明確，被告前揭犯行，均堪認定，應予依法論科。
三、核被告吳其和就犯罪事實欄二所為，係犯刑法第305條之恐
    嚇危害安全罪；就犯罪事實欄三所為，分別係犯刑法第302
    條第1項之妨害自由罪及同法第221條第1項之強制性交罪。
    按刑法第302條之妨害自由罪，係妨害他人自由之概括的規
    定，故行為人具有一定目的，以非法方法剝奪人之行動自由
    者，除法律別有處罰較重之規定（例如略誘及擄人勒贖等罪
    ），應適用各該規定處斷外，如以使人行無義務之事，或妨
    害人行使權利為目的，而其強暴、脅迫復已達於剝奪人行動
    自由之程度，即祇成立本罪，不應再依同法第304條論處（
    最高法院93年度臺上字第3309號判決意旨參照）。復按刑法
    第302條第1項之妨害自由罪，原以強暴、脅迫為構成要件，
    其因而致普通傷害，乃強暴、脅迫當然之結果，除另有傷害
    故意外，仍祇成立該條項之罪，無同法第277條第1項之適用
    （最高法院30年上字第3701號判例意旨參照）。是被告關於
    犯罪事實欄三以手槍之手勢向A女比劃、嚇令A女上車、在車
    上拿走A女手機、於工寮及空屋內對告訴人A女施暴致A女受
    有傷害，並開農藥及恐嚇稱：要死大家一起等語，均係以非
    法方法，剝奪A女之行動自由，不另論刑法第277條之傷害罪
    及同法304條之強制罪。又被告以手指撫摸A女性器（未插入
    ）而猥褻之低度行為，為事後以性器插入A女性器而性交之
    高度行為所吸收，亦不另論罪，附此說明。被告所犯上開3
    罪，犯意各別，應分論併罰。起訴書雖僅記載被告犯刑法第
    302條第1項妨害自由罪、同法221條第1項妨害性自主罪，而
    漏載刑法第305條恐嚇罪，惟業經公訴檢察官當庭更正，併
    此說明。被告前於90年間，因違反廢棄物清理法，經臺灣苗
    栗地方法院以91年度訴字第26號判處有期徒刑1年8月，嗣經
    本院駁回上訴確定；又於92年間，因違反槍砲彈藥刀械管制
    條例案件，經臺灣苗栗地方法院判處有期徒刑1年6月，嗣經
    本院駁回上訴確定；上開2案嗣經分別減刑為有期徒刑10月
    、9月，定應執行刑為有期徒刑1年6月；又於94年間，因偽
    造文書及竊盜案件，經臺灣南投地方法院以95年度訴字第
    324號分別判處有期徒刑8月、6月確定，嗣經分別減刑為有
    期徒刑4月、3月，應執行有期徒刑6月，並與上開應執行有
    期徒刑1年6月部分接續執行，於97年4月16日縮刑期滿執行
    完畢，有臺灣高等法院被告前案紀錄表在卷足參，其於有期
    徒刑之執行完畢，5年內故意再犯本件有期徒刑以上之3罪，
    均為累犯，應依刑法第47條第1項，分別加重其刑。
四、原審法院因認被告罪證明確，適用刑法第221條第1項、302
    條第1項、第305條、第47條第1項、第51條第5款，刑法施行
    法第1條第1項、第2項前段等規定，並審酌被告不思以和平
    方式與告訴人A女解決紛爭，動輒用暴力強迫告訴人就範，
    並持空氣槍作勢恐嚇A女，致A女對於生命、身體安全造成威
    脅，並嚴重違反告訴人行動自由，復為逞其私慾，違反A女
    意願，強行對A女為性交，而仍藉詞與A女係男女朋友云云，
    無視A女之性自主權，惡性重大，犯後復飾詞狡辯，毫無悔
    意，並考量其犯罪之動機、目的、手段及公訴檢察官具體求
    刑應執行有期徒刑4年，法院認為適當，判處被告就以加害
    生命、身體之事，恐嚇他人致生危害於安全部分有期徒刑4
    月，又以非法方法剝奪人之行動自由部分有期徒刑10月，又
    對於女子以其他違反意願之方法而為性交部分有期徒刑3年
    年4月，應執行有期徒刑4年，另扣案經送鑑認不具殺傷力之
    空氣槍1支（含彈匣、槍枝管制編號：0000000000號）為被
    告所有，業據被告供承在卷，亦供犯本件恐嚇告訴人A女所
    用，依刑法第38條第1項第2款之規定，併予宣告沒收，其認
    事用法尚無違誤，量刑亦屬妥適，應予維持。
五、被告上訴意旨略以：被告與證人A女係男女朋友，當天約好
    見面，在卡拉ＯＫ店外只有向證人A女揮手，並未持空氣槍
    恐嚇，2人約好下班去接她，所以載至工寮，因證人A女發酒
    瘋在工寮大吼大叫，怕吵到別人，才告將證人A女載至友人
    房屋，其間有一名男子打電話來，所以才和證人A女吵架，
    但後來講一講就和好了，證人A女就有意發生性關係，證人A
    女並沒有反抗，只說趕快做一做，並無恐嚇、強制性交。證
    人A女之前與其有糾紛，所為陳述當然具有虛偽陳述可能，
    恐因報復或可能其他動機嫁禍；且證人C女法無法正確描述
    槍枝顏色，且歷次描述並非一致，證人A女、C女證述反覆，
    前後不一齷齪證詞為判罪依據難謂適法云云。惟證據之證明
    力，法院本於確信自由判斷，為刑事訴訟法第155條第1項前
    段所明定。是審理事實之法院，於告訴人、證人之陳述有部
    分前後不符，或相互間有所歧異時，究竟何者可採，仍得本
    其自由心證予以斟酌，非謂一有不符或矛盾，即應認其全部
    為不可採信（最高法院96年度臺上字第6051號判決意旨）。
    證人A女就被告於99年4月9日不斷以電話撥打至其上班地點
    及手機，不勝其擾而予回應，迄是日晚間8、9時前後走出店
    外時見被告在車內持手槍比劃指向而逃回店內證述甚明，就
    被告確有以電話接續密接撥打證人A女手機及工作地點電話
    一節，已有電話通聯可資佐參，而被告在車上持槍指向之事
    實，亦據證人A女、C女證述甚明，雖證人A女、C女未能詳述
    確認槍枝顏色型態，然倉猝然目睹武器指向證人A女，未能
    詳為具體描述，自與事理無違，證人A女、C女就槍枝外型顏
    色詳簡或有不同，苟已有勾串誣陷被告之意，衡情當無證述
    不一；且被告辯稱證人A女原即在其車上見過該空氣槍云云
    ，則倘證人A女意在架誣，則於偵審時率依該曾目睹之槍枝
    形態顏色供述即可，何需就案發時短暫之記憶再三應訊回憶
    而至供證述有所出入。況倘被告與證人A女已約定下班見面
    ，被告何需再三接續打電話予證人A女。而證人A女於凌晨2
    時許下班時，被告仍在店外，先遭被告帶同前往山上工寮，
    再至被告友人處之空屋，其間證人A女友人致電時猶係被告
    接聽證人A女手機，被告亦坦承是日確有毆打及性交情事，
    事後證人A女受傷部位佈分佈身上各處，返家後旋即驗傷報
    警，證人A女指證有關上車恐嚇、毆打等各該細節動作，或
    有不一，然就被告確有各該犯行一節，均證述一致，未足以
    供述證據先後簡詳及枝節不符，而全盤否定其真實性。觀諸
    上情，當日被告與證人A女相處互動客觀情狀均與被告所辯
    相約同往之男女約會相悖，且縱令被告與證人A女原係男女
    朋友，被告亦不得以恐嚇、毆打等違反本人意願之方式而為
    性交。被告仍執言詞，否認犯罪，俱無可採，已如前述，其
    上訴為無理由，應予駁回。
據上論斷，應依刑事訴訟法第368條，判決如主文。
本案經檢察官張慧瓊到庭執行職務。
中    華    民    國   100    年    9     月    6     日
          刑事第十庭      審判長法  官  江  錫  麟
                                法  官  周  瑞  芬
                                法  官  陳      葳                          
以上正本證明與原本無異。     
如不服本判決應於收受送達後10日內向本院提出上訴書狀，其未
敘述上訴之理由者，並得於提起上訴後10日內向本院補提理由書
（均須按他造當事人之人數附繕本）「切勿逕送上級法院」。
                                書記官  王  朔  姿

中    華    民    國   100    年    9     月    6     日